【裁判字號】    94,上易,110
【裁判日期】    950207
【裁判案由】    背信等
【裁判全文】
臺灣高等法院花蓮分院刑事判決         94年度上易字第110號
上  訴  人  臺灣花蓮地方法院檢察署檢察官
被      告  乙○○
選任辯護人  簡燦賢律師
上列上訴人因被告背信等案件，不服臺灣花蓮地方法院94年度易
字第4號中華民國94年7月20日第一審判決（起訴案號：臺灣花蓮
地方法院檢察署93年度核退偵字第198號），提起上訴，本院判
決如下：
    主  文
原判決撤銷。
乙○○為他人處理事務，意圖為自己不法之利益，而為違背其任
務之行為，致生損害於本人之財產，處有期徒刑肆月，如易科罰
金，以佰元折算壹日；又連續意圖為自己不法之所有，以詐術
使人將第三人之物交付，處有期徒刑肆月，如易科罰金，以佰
元折算壹日。應執行有期徒刑柒月，如易科罰金，以佰元折算
壹日。
    事  實
一、乙○○自民國（下同）91年7月15日起，擔任利多卡股份有
    限公司（下稱利多卡公司）總經理，為公司處理事務，竟意
    圖為自己不法之利益，先委請頡譽公司設計ＦＰＣ軟性基板
    線路，由利多卡公司支付設計費新台幣（下同）20,000元，
    頡譽公司設計好之後，將設計圖交給仲榮科技股份有限公司
    （下稱仲榮公司）製作ＦＰＣ軟性基板，再由利多卡公司向
    仲榮公司購買ＦＰＣ軟性基板，嗣乙○○於91年7月30日，
    代表公司與仲榮公司訂約時，明知仲榮公司報價一機三卡Ｆ
    ＰＣ軟性基板每件為36元、模具一式為47,000元，驗收樣品
    每片價格亦為36元，竟以一機三卡ＦＰＣ軟性基板每件為45
    元、模具一式為75,000元、驗收樣品三百片之每片價格為90
    元，與仲榮公司訂約，利多卡公司支付三成價金142,000元
    後，乙○○復將仲榮公司交付之產品拿至汎美通信公司販售
    ，致生損害於利多卡公司之財產。
二、乙○○於91年7月29日，代表利多卡公司向宇昇精密工業有
    限公司（下稱宇昇公司）購買ＳＩＭ卡插座，由利多卡公司
    支付宇昇公司142,500元。乙○○於91年8月27日遭利多卡公
    司革職後，已無權請求宇昇公司交付產品，竟基於意圖為自
    己不法所有之概括犯意，先後於91年12月5日、同年12月9日
    、同年12月31日，向宇昇公司詐稱其仍係利多卡公司之總經
    理，而指示宇昇公司交付利多卡公司所購買之ＳＩＭ卡插座
    一千組、二千組、三千組，致宇昇公司陷於錯誤而如數交付
    。
三、案經利多卡公司訴由花蓮縣警察局花蓮分局報請臺灣花蓮地
    方法院檢察署檢察官偵查起訴。
    理  由
一、右開事實，業據被告乙○○坦承不諱，核與證人甲○○、江
    崇禧（利多卡公司前任廠長）、林榮泉（榮泉公司負責人）
    、邱文龍（宇昇公司負責人）證稱之情節相符，並有利多卡
    公司委外加工製造契約書、仲榮公司進貨單、仲榮公司交貨
    傳票、宇昇公司出貨單、匯款資料、利多卡公司現金支出傳
    票、利多卡公司臨時股東會會議記錄、利多卡公司之營利事
    業登記證及股份有限公司設立登記表在卷可稽，足認被告之
    自白與事實相符。本件事證明確，被告犯行堪以認定。
二、核被告所為，係犯刑法第342條第1項之背信罪，及同法第33
    9條第1項之詐欺取財罪。被告多次詐欺犯行，時間緊接、犯
    罪構成要件相同，顯係基於概括犯意反覆為之，應依連續犯
    之規定論以一罪，並加重其刑。被告所犯背信罪及連續詐欺
    罪間，犯意各別，應予分論併罰，檢察官認兩罪間具有方法
    或結果之牽連關係，尚有未洽。原審對被告論罪科刑，固非
    無見。惟原審另論以被告亦向侖鉅有限公司詐取ＦＰＣ軟性
    基板部分，與事實不符；又被告於警詢及偵查中均矢口否認
    犯行，於原審審理中雖承認犯行，惟未與被害人和解，賠償
    被害人損害；原審未通知被害人表示意見，即逕認被告深知
    悔悟，並予緩刑，量刑自欠妥適。檢察官上訴指摘原判決量
    刑過輕，為有理由，應予撤銷改判。爰審酌被告曾於84年間
    犯贓物罪，經原審法院判處有期徒刑四月，緩刑五年，有臺
    灣高等法院被告前案紀錄表一紙附卷可稽，素行非佳，其犯
    罪之動機、手段、目的、所犯造成被害人之損害程度、犯罪
    後態度，及於本院審理中終與被害人和解，賠償損害等一切
    情狀，量處如主文所示之刑，及諭知易科罰金之折算標準，
    並定其應執行之刑。
三、公訴意旨另以被告又於91年8月20日指示仲榮公司將一機三
    卡ＦＰＣ軟性基板300片交予侖鉅公司加工製造，自91年9月
    15日起至91年10月17日止，分批提領成品據為己有，致生損
    害於利多卡公司之利益，因認被告此部分亦觸犯刑法第342
    條第1項之背信罪嫌。惟查告訴人代表甲○○於本院已供述
    侖鉅公司已將告訴人所匯之款項150,000元還給告訴人，此
    部分告訴人事實上並無損失等語。是被告此部分之行為，尚
    不構成背信罪，惟公訴人認被告此部分與上開有罪部分為事
    實上一罪之關係，因不另為無罪之諭知。
據上論斷，應依刑事訴訟法第369條第1項前段、第364條、第299
條第1項前段，刑法第第342條第1項、第339條第1項、第56條、
第41條第1項前段、第2項、第51條第5款，罰金罰鍰提高標準條
例第1條前段、第2條之規定，判決如主文。
本案經檢察官翟光軍到庭執行職務。
中    華    民    國    95    年    2     月    7    日
                  刑事庭審判長法  官      吳 鴻 章
                              法  官      蔡 勝 雄
                              法  官      林 慶 煙
右為正本證明與原本無異。
本件不得上訴。
                              書記官      林 明 智
中    華    民    國    95    年    2     月    7    日
附錄    本判決論罪科刑法條：
中華民國刑法第342條：
(背信罪)
為他人處理事務，意圖為自己或第三人不法之利益，或損害本人
之利益，而為違背其任務之行為，致生損害於本人之財產或其他
利益者，處5年以下有期徒刑、拘役或科或併科1千元以下罰金。
前項之未遂犯罰之。
中華民國刑法第339條：
(普通詐欺罪)
意圖為自己或第三人不法之所有，以詐術使人將本人或第三人之
物交付者，處5年以下有期徒刑、拘役或科或併科1千元以下罰金
。
以前項方法得財產上不法之利益或使第三人得之者，亦同。
前二項之未遂犯罰之。


司法院資訊處製作；財團法人民間司法改革基金會備份。
